# 关于贷款及其他应收款项发生减值的问题

提问人：EdwardGrieg 时间：2016-03-20 18:53:32
@chenyiwei

回答人：chenyiwei
你自己算错了。20X7年末未来现金流量的现值＝10,000,000 0.9091+2,000,000 0.8264＝10,743,801.65，和摊余成本一致（有尾差）。所以没有发生减值。